【裁判字號】    98,裁,3340
【裁判日期】    981224
【裁判案由】    限制出境
【裁判全文】
最  高  行  政  法  院  裁  定
                                      98年度裁字第3340號
上  訴  人  甲○○
            丙○
            丁○○○（原名：劉雪雷）
                          共同送達代收人  乙○○
                            市○○路○段109號9樓
被 上訴 人  財政部
代  表  人  戊○○
                          送達代收人  己○○
                            南投縣南投市○○○村○○路3
                            號4樓
上列當事人間限制出境事件，上訴人對於中華民國98年8月27日
臺北高等行政法院98年度訴字第759號判決，提起上訴，本院裁
定如下：
    主  文
上訴駁回。
上訴審訴訟費用由上訴人負擔。
    理  由
一、按對於高等行政法院判決之上訴，非以其違背法令為理由，
    不得為之，行政訴訟法第242條定有明文。依同法第243條第
    1項規定，判決不適用法規或適用不當者，為違背法令；而
    判決有同條第2項所列各款情形之一者，為當然違背法令。
    是當事人對於高等行政法院判決上訴，如依行政訴訟法第24
    3條第1項規定，以高等行政法院判決有不適用法規或適用不
    當為理由時，其上訴狀或理由書應有具體之指摘，並揭示該
    法規之條項或其內容；若係成文法以外之法則，應揭示該法
    則之旨趣，倘為司法院解釋或本院之判例，則應揭示該判解
    之字號或其內容。如以行政訴訟法第243條第2項所列各款情
    形為理由時，其上訴狀或理由書，應揭示合於該條項各款之
    事實。上訴狀或理由書如未依此項方法表明者，即難認為已
    對高等行政法院判決之違背法令有具體之指摘，其上訴自難
    認為合法。
二、本件上訴人均係瑞雪資訊股份有限公司（下稱瑞雪公司）董
    事，而瑞雪公司滯欠89年度營利事業所得稅（含滯納金及滯
    納利息）暨罰鍰、89年營業稅（含滯納金及滯納利息）暨罰
    鍰及91年度營利事業所得稅（含滯納金、滯納利息及滯怠報
    金）計新臺幣（下同）2,187,660元，經財政部臺北市國稅
    局（下稱臺北市國稅局）以其欠繳之稅款及罰鍰合計已達限
    制欠稅人或欠稅營利事業負責人出境實施辦法（下稱限制出
    境實施辦法）第2條第1項所定限制出境金額標準，乃以上訴
    人為瑞雪公司法定清算人，依行為時稅捐稽徵法第24條第3
    項規定，以民國97年8月5日財北國稅徵字第0970249707號函
    報由被上訴人以97年8月12日台財稅字第0970088473號函（
    下稱原處分）請內政部入出國及移民署限制上訴人出境並通
    知上訴人，上訴人不服，提起訴願遭決定駁回，提起行政訴
    訟，經原審判決駁回後，上訴人仍不服，提起上訴，其上訴
    意旨略以：上訴人取得凱興資訊有限公司之發票係出於真實
    之買賣，瑞雪公司對於所有交易過程皆有提供詳細貨物及貨
    款說明，是以臺灣士林地方法院檢察署檢察官經查明後，乃
    起訴第三人而未起訴上訴人，足證瑞雪公司無以不實進項憑
    證作為逃漏稅之用，惟就上開有利於上訴人之事實，原審並
    未依職權函調該案卷宗，查明事實，即逕認上訴人誤解臺灣
    士林地方法院94年度訴字第472號判決之意，而為不利於上
    訴人之判決，顯悖於行政訴訟法第133條法院應依職權調查
    證據之規定。又瑞雪公司既如前述無以不實進項憑證作為逃
    漏稅之用，則依法稅捐之核課期間應為5年，惟原審竟採認
    核課期間為7年，即有判決適用法規不當，違背法令之違法
    等語，雖以該判決違背法令為由，惟核其上訴理由，係就原
    審取捨證據、認定事實之職權行使，指摘其為不當，並就原
    審已論斷者，泛言未論斷，而非具體說明其有何不適用法規
    或適用法規不當之情形，並揭示該法規之條項或其內容，及
    合於行政訴訟法第243條第2項所列各款之事實，難認對該判
    決之如何違背法令已有具體之指摘。依首開規定及說明，應
    認其上訴為不合法。
三、據上論結，本件上訴為不合法。依行政訴訟法第249條第1項
    前段、第104條、民事訴訟法第95條、第78條、第85條第1項
    前段，裁定如主文。
中    華    民    國    98    年    12    月    24    日
                    最高行政法院第五庭
                        審判長法官  黃  璽  君
                              法官  陳  鴻  斌
                              法官  鄭  忠  仁
                              法官  吳  東  都
                              法官  陳  金  圍
以  上  正  本  證  明  與  原  本  無  異
中    華    民    國    98    年    12    月    25    日
                              書記官  王  福  瀛


司法院資訊處製作；財團法人民間司法改革基金會備份。
